【裁判字號】    90,易,678
【裁判日期】    900621
【裁判案由】    偽造文書
【裁判全文】
台灣彰化地方法院刑事判決                            九十年度易字第六七八號
    公  訴  人  臺灣彰化地方法院檢察署檢察官
    被      告  甲○○
右列被告因偽造文書案件，經檢察官提起公訴（九十年度偵字第九七０號），本院判
決如左：
    主  文
甲○○行使變造國民身分證，足以生損害於公眾及他人，累犯，處有期徒刑伍月，如
易科罰金，以佰元折算壹日。
扣案之乙○○國民身分證上甲○○之照片壹張沒收。
    事  實
一、甲○○前曾於民國（下同）八十六年三月十八日，因公共危險案件，經法院判處
    有期徒刑十月，同年五月二十八日確定，於八十七年七月二日執行完畢出監，猶
    不知悔改，竟為逃避其懲治盜匪條例案件之通緝，意圖為自己不法之所有，將其
    於八十九年十一月間，在彰化縣伸港鄉○○村○○路某處，拾獲乙○○所遺失之
    國民身分證一張（編號Ｚ000000000號），因認足供作為自己不法使用
    而予以侵吞入己，並於九十年一月二十五日，在彰化縣伸港鄉汴頭村其朋友柯權
    城住處，將乙○○之前開身分證上之照片換貼為自己之照片，以此方式變造乙○
    ○所有身分證，並隨身攜帶以供應付警方臨檢之用，足生損害於乙○○及戶政機
    關管理戶籍之正確性。嗣於九十年一月二十九日晚間十一時二十五分許，甲○○
    駕駛車號ＰＦ─六二六一號自小客車搭載蘇麗琪，行經彰化縣和美鎮○○路與和
    順路口時，為警攔檢，甲○○即向警行使上開變造身分證，然為警當場識破，始
    知上情，並當場扣得上開變造身分證一張。
二、案經彰化縣警察局和美分局報請臺灣彰化地方法院檢察署檢察官偵查起訴。
    理      由
一、右揭事實，迭據被告甲○○於警訊時及偵查中坦承不諱，復有彰化縣警察局和美
    分局現場檢查紀錄表一紙附卷可稽，並經被害人乙○○指訴甚詳，且有扣案之變
    造身分證一張在卷可佐，雖被告於本院審理時部分翻異前供，辯稱：攔檢時警察
    問我有無證件，我說沒有，是警察自己從我皮包內拿出云云，要係避就之詞，不
    足採信。本案事證已臻明確，被告犯行至堪認定，應依法論科。
二、按身分證屬關於身分之證明文書，核被告所為，係犯刑法第二百十六條、第二百
    十二條之行使變造特種文書罪及同法第三百三十七條之侵占遺失物罪。其變造之
    低度行為為行使之高度行為所吸收，不另論罪。而其行使變造特種文書與侵占遺
    失物間，有手段目的之牽連關係，應從一重之行使變造特種文書罪處斷。又被告
    前因公共危險案件，經法院判處有期徒刑十月確定，於八十七年七月二日執行完
    畢出監，有台灣彰化地方法院檢察署刑案資料查註紀錄表及台灣高等法院被告全
    國前案紀錄表各一份在卷可按，其受有期徒刑之執行完畢，五年內再犯本件有期
    徒刑以上之罪，為累犯，應依法加重其刑。爰審酌被告之品行、智識程度、犯罪
    之動機、手段、所生危害及犯罪後之態度等一切情狀，量處如主文所示之刑，並
    諭知易科罰金之折算標準，以示懲儆。扣案之變造國民身分證上被告甲○○之照
    片一張，係被告所有，供犯罪所用之物，業據其供明在卷，應依刑法第三十八條
    第一項第二款之規定，宣告沒收。
據上論斷，應依刑事訴訟法第二百九十九條第一項前段，刑法第二百十六條、第二百
十二條、第三百三十七條、第五十五條、第四十七條、第四十一條第一項前段、第三
十八條第一項第二款，罰金罰鍰提高標準條例第一條前段、第二條前段，判決如主文
。
本案經檢察官吳怡盈到庭執行職務。
中      華      民      國    九  十    年       六     月    二十一    日
                                      台灣彰化地方法院刑事第二庭
                                            法    官  康  弼  周
（如不服本判決，應於判決送達後十日內向本院提出上訴狀）


司法院資訊處製作；財團法人民間司法改革基金會備份。
